臺灣高等法院刑事判決　　　　　　　100年度交上易字第195號
上　訴　人　臺灣板橋地方法院檢察署檢察官
被　　　告　張勝凱
　　　　　　廖雲平
上列上訴人因被告被訴公共危險案件，不服臺灣板橋地方法院10
0年度交易字第137號，中華民國100年3月31日第一審判決（偵查
案號：臺灣板橋地方法院檢察署100年度調偵字第37號）， 提起
上訴，本院判決如下：
    主  文
上訴駁回。
    理  由
一、本件檢察官僅就被告張勝凱、廖雲平服用酒類不能安全駕駛
    動力交通工具而駕駛之犯行提起上訴，有臺灣板橋地方法院
    檢察署檢察官100 年度上字第179 號上訴書在卷可憑，本院
    僅就檢察官上訴範圍審理。
二、按不服地方法院之第一審判決而上訴者，應向管轄第二審之
    高等法院為之；上訴書狀應敘述具體理由；上訴書狀未敘述
    上訴理由者，應於上訴期間屆滿後20日內補提理由書於原審
    法院，逾期未補提者，原審法院應定期間先命補正；第二審
    法院認為上訴書狀未敘述理由或上訴有第362 條前段之情形
    者，應以判決駁回之，但其情形可以補正而未經原審法院命
    其補正者，審判長應定期間先命補正，刑事訴訟法第361 條
    、第367 條分別定有明文。所謂不服第一審判決之具體理由
    ，必係依據卷內既有訴訟資料或提出新事證，指摘或表明第
    一審判決有何採證認事、用法或量刑等足以影響判決本旨之
    不當或違法，而構成應予撤銷之具體事由，始克當之（例如
    ：依憑證據法則具體指出所採證據何以不具證據能力，或依
    憑卷證資料明確指出所為證據證明力之判斷如何違背經驗、
    論理法則）；倘僅泛言原判決認定事實錯誤、違背法令、量
    刑失之過重或輕縱，而未依上揭意旨指出具體事由，或形式
    上雖已指出具體事由，然該事由縱使屬實，亦不足以認為原
    判決有何不當或違法者（例如：對不具有調查必要性之證據
    ，法院未依聲請調查亦未說明理由，或援用證據不當，但除
    去該證據仍應為同一事實之認定），皆難謂係具體理由，俾
    與第二審上訴制度旨在請求第二審法院撤銷、變更第一審不
    當或違法之判決，以實現個案救濟之立法目的相契合，並節
    制濫行上訴（最高法院97年度臺上字第892 號判決參照）。
    是以上訴人之上訴書狀或補提之上訴理由書，雖有敘述上訴
    理由，惟未具體敘述第一審判決有何違法或不當之情形，即
    與未敘述具體理由無異，其所為之上訴即不符合上訴之法定
    要件。次按刑事審判旨在實現刑罰權之分配的正義，故法院
    對於有罪被告之科刑，應符合罪刑相當之原則，使輕重得宜
    ，罰當其罪，以契合社會之法律感情，此所以刑法第57條明
    定科刑時應審酌一切情狀，尤應注意該條所列10款事項以為
    科刑輕重之標準，俾使法院就個案之量刑，能斟酌至當。而
    「量刑輕重係屬事實審法院得依職權自由裁量之事項，苟已
    斟酌刑法第57條各款所列情狀而未逾越法定刑度，不得遽指
    為違法」（最高法院72年度臺上字第6696號判例要旨參照）
    。
三、本件檢察官上訴意旨略以：被告張勝凱、廖雲平為警查獲後
    ，經警進行酒精濃度測試，而各測得呼氣酒精值高達每公升
    0.82毫克、0.73毫克，且被告二人查獲、測試或訊問過程，
    均有語無倫次、含糊不清之情形，此有卷附刑法第185 條之
    3 案件測試觀察紀錄表可稽，堪認被告二人確有不能安全駕
    駛動力交通工具而駕駛之情形，亦經原審判決認定屬實，其
    等所為顯已對整體交通安全危害甚大，原審判決對被告二人
    之犯行僅各量處拘役三十日，顯屬過輕，爰請撤銷原判決，
    另為適法判決。
四、經查：
    按對第一審判決提起上訴時，需依卷內訴訟資料或提出新事
    證，具體指摘或表明第一審判決有何證據取捨、認事用法或
    量刑等足以影響判決本旨之不當或違法，而構成應予撤銷之
    具體事由，始合於上訴之具體理由。經查：本件檢察官所起
    訴之犯罪事實，業據被告二人於原審坦承不諱，核與證人即
    告訴人莊利仁於偵查中之指述、證人即告訴人陳琦恩於警詢
    及偵查中之指述、證人江懿潔於警詢中之證述情節相符，復
    有員警職務報告書1 份、酒後時間確認單1 份、臺北縣政府
    警察局蘆洲分局酒後駕車當事人酒精測定紀錄表1 份、汽機
    車駕駛人酒後生理協調平衡檢測紀錄表1 份、刑法第185 之
    3 案件測試觀察紀錄表1 份及臺北縣政府警察局舉發違反道
    路交通管理事件通知單1 份、現場照片23張、監視器錄影畫
    面及現場蒐證光碟1 片、臺北縣立醫院三重院區診斷證明書
    1 紙、新光吳火獅紀念醫院診斷證明書1 紙等在卷可稽。原
    審法院依上開資料及證據，認被告二人確有檢察官所起訴之
    服用酒類不能安全駕駛動力交通工具而駕駛之犯行，觸犯刑
    法第185 條之3 之罪，同時審酌被告二人之素行、犯罪動機
    、目的、手段、所生危害及犯後坦承犯行，且與告訴人莊利
    仁、陳琦恩達成和解並賠償損害等一切情狀，各量處如判決
    主文欄第一項、第二項所示之刑（服用酒類不能安全駕駛動
    力交通工具而駕駛部分），並分別與所犯其他罪行所處之刑
    ，定應執行之刑暨諭知易科罰金之折算標準，此據原審詳載
    理由依據。原審法院就此部分之論罪科刑，顯已斟酌刑法第
    57條各款所列情狀而未逾越法定刑度，量刑亦難認有失衡之
    處，即不得遽指為違法，檢察官指稱原審量刑過輕，自不足
    採。縱上所述，檢察官上訴意旨所指顯未依據卷內既有訴訟
    資料或提出新事證，指摘或表明第一審判決有何採證、認事
    用法或量刑等足以影響判決本旨之不當或違法，而構成應予
    撤銷之具體事由。是本件上訴顯無具體理由而不合法定程式
    ，應予駁回，並不經言詞辯論為之。
五、據上論斷，應依刑事訴訟法第367 條前段、第372 條判決如
    主文。
中    華    民    國    100    年    6    月    28    日
                  刑事第四庭   審判長法  官  陳筱珮
                                     法  官  孫惠琳
                                     法  官  邱滋杉
以上正本證明與原本無異。
不得上訴。
                                     書記官  劉貞達
中    華    民    國    100    年    6    月    28    日